zh-CN: 饮食/烟酒 > 饮料/饮品 > 运动/能量饮料: 能量饮料; 运动饮料
hr-HR: Hrana, piće i duhan > Pića > Sportska i energetska pića: Energetska pića; Sportska pića
da: Fødevarer, drikkevarer og tobak > Drikkevarer > Sports- og energidrikke: Energidrikke; Sportsdrikke
cs: Jídlo, pití a tabák > Nápoje > Iontové a energetické nápoje: Energetické nápoje; Nápoje pro sportovce
es: Alimentación, bebida y tabaco > Bebidas > Bebidas isotónicas y energéticas: Bebidas energéticas; Bebidas deportivas
sv: Mat, dryck och tobak > Drycker > Sportdrycker och energidrycker: Energidrycker; Sportdrycker
zh-TW: 食物、飲料和菸草 > 飲料 > 運動/能量飲料: 能量飲料; 運動飲料
fr: Alimentation, boissons et tabac > Boissons > Boissons énergisantes et pour le sport: Boissons énergisantes; Boissons pour le sport
vi: Thực phẩm, đồ uống và thuốc lá > Đồ uống > Đồ uống thể thao và đồ uống năng lượng: Nước tăng lực; Đồ uống thể thao
it: Cibo, bevande e tabacco > Bevande > Energy drink e bevande per lo sport: Bevande energetiche; Bevande sportive
nl: Eten, drinken en tabak > Drinken > Sport- en energiedranken: Energiedranken; Sportdranken
nb: Mat, drikkevarer og tobakk > Drikkevarer > Sports- og energidrikker: Energidrikker; Sportsdrikker
de: Nahrungsmittel, Getränke & Tabak > Getränke > Sportgetränke & Energy Drinks: Energy Drinks; Sportgetränke
sl-SI: Hrana, pijača in tobak > Pijače > Športne in energijske pijače: Energijske pijače; Športne pijače
fi: Ruoka, juoma ja tupakkatuotteet > Juomat > Urheilu- ja energiajuomat: Energiajuomat; Urheilujuomat
pl: Żywność, napoje i tytoń > Napoje > Napoje izotoniczne i energetyzujące: Napoje energetyczne; Napoje dla sportowców
ro-RO: Alimente, băuturi și tutun > Băuturi > Băuturi pentru sport și energizante: Băuturi energizante; Băuturi pentru sport
el: Τρόφιμα, ποτά & προϊόντα καπνού > Ποτά > Αθλητικά & ενεργειακά ποτά: Ενεργειακά ποτά; Αθλητικά ποτά
en: Food, Beverages & Tobacco > Beverages > Sports & Energy Drinks: Energy Drinks; Sports Drinks
bg-BG: Храна, напитки и тютюневи изделия > Напитки > Спортни и енергийни напитки: Енергийни напитки; Спортни напитки
th: อาหาร เครื่องดื่ม และยาสูบ > เครื่องดื่ม > เครื่องดื่มเพิ่มกำลังและสำหรับกีฬา: เครื่องดื่มเพิ่มกำลัง; เครื่องดื่มสำหรับเล่นกีฬา
pt-PT: Comida, bebidas e tabaco > Bebidas > Bebidas desportivas e energéticas: Bebidas energéticas; Bebidas desportivas
sk-SK: Potraviny, nápoje a tabakové výrobky > Nápoje > Športové a energetické nápoje: Energetické nápoje; Športové nápoje
ru: Продукты, напитки и табачные изделия > Напитки > Изотонические и энергетические напитки: Энергетические напитки; Изотонические напитки
ko: 식품/음료/담배 > 음료 > 스포츠/에너지 드링크: 에너지 드링크; 스포츠 드링크
lt-LT: Maistas, gėrimai ir tabakas > Gėrimai > Sportiniai ir energiniai gėrimai: Energiniai gėrimai; Sportiniai gėrimai
tr: Yiyecek, İçecekler ve Tütün Mamülleri > Alkollü ve Alkolsüz İçecekler > Spor ve Enerji İçecekleri: Enerji İçecekleri; Spor İçecekleri
ja: 食品・飲料 > 飲料 > スポーツドリンク・栄養ドリンク: 栄養ドリンク; スポーツドリンク
hu: Élelmiszerek, italok és dohányáru > Italok > Sport- és energiaitalok: Energiaitalok; Sportitalok
pt-BR: Alimentos, bebidas e tabaco > Bebidas > Bebidas energéticas e para prática esportiva: Bebidas energéticas; Bebidas para prática esportiva